# 以在建工程融资租赁

提问人：hthwhy 时间：2016-08-10 14:00:27
请教陈版，
某公司以在建工程融资租赁（售后回租的形式），我觉得实质是借款。账务处理能否简化处理：

回答人：chenyiwei
可以。请参考《瑞华研究 2010 ～ 2014 汇编》之“问题4-2-8（以在建船舶“售后回租”方式融资的相关会计处理）”。

提问人：zhs7403 时间：2016-08-10 19:48:28
查了，没有4-2-8啊？

回答人：chenyiwei
这是《瑞华研究 2010 ～ 2014 汇编》中的编号，不是《计学撮要》中的问题编号。不过这个问题在《计学撮要 2011 》中就已有，在原书P349～355.